臺灣嘉義地方法院刑事裁定　　　　　　 100年度撤緩字第37號
聲　請　人　臺灣嘉義地方法院檢察署檢察官
受　刑　人　方少逸
上列聲請人聲請撤銷受刑人緩刑之宣告，本院裁定如下：
    主  文
方少逸之緩刑宣告撤銷。
    理  由
一、聲請意旨略稱：受刑人方少逸因犯違反保護令等罪，前經本
    院於民國九十八年五月二十七日以九十八年度嘉簡字第六八
    二號判決定其應執行刑為有期徒刑四月，緩刑二年，緩刑期
    間付保護管束，並完成十八週之加害人處遇計畫，九十八年
    六月二十五日確定。竟於緩刑期間內又犯違反保護令等罪，
    經本院於九十九年十一月二十五日以九十九年度易字第五二
    四號判決定其應執行刑為有期徒刑五月，臺灣高等法院臺南
    分院於一百年三月八日以一百年度上易字第五六號判決駁回
    上訴確定。另未參加加害人處遇計畫，違反緩刑所附負擔情
    節重大。因而聲請將上述緩刑之宣告，予以撤銷等語。
二、按「受緩刑之宣告而有下列情形之一，足認原宣告之緩刑難
    收其預期效果，而有執行刑罰之必要者，得撤銷其宣告：一
    、緩刑前因故意犯他罪，而在緩刑期內受六月以下有期徒刑
    、拘役或罰金之宣告確定者。．．四、違反第七十四條第二
    項第一款至第八款所定負擔情節重大者。」刑法第七十五條
    之一第一項第一款、第四款定有明文。又該條文立法理由謂
    ：「現行關於緩刑前或緩刑期間故意犯他罪，而在緩刑期內
    受得易科罰金之有期徒刑（嗣後修正為六月以下有期徒刑）
    之宣告者，列為應撤銷緩刑之事由，因認過於嚴苛，而排除
    第七十五條應撤銷緩刑之事由，移列至得撤銷緩刑事由，俾
    使法官依被告再犯情節，而裁量是否撤銷先前緩刑之宣告；
    其次，如有前開事由，但判決宣告拘役、罰金時，可見行為
    人仍未見悔悟，有列為得撤銷緩刑之事由，以資彈性適用，
    爰於第一項第一款、第二款增訂之。」；「本條採用裁量撤
    銷主義，賦與法院撤銷與否之權限，特於第一項規定實質要
    件為『足認原宣告之緩刑難收其預期效果，而有執行刑罰之
    必要』，供作審認之標準。」從而，法院依上開條文規定審
    酌撤銷緩刑與否，自應斟酌受刑人行為時之犯罪情節、所造
    成損害、犯罪時敵視法律及犯後對待自己行為之態度等一切
    情狀，判斷受刑人是否確有悔悟之意，接受後案刑罰是否已
    足，進而形成緩刑是否仍得收其預期效果之結論。
三、經審閱受刑人上述案件判決正本及前案紀錄、臺灣嘉義地方
    法院檢察署九十八年度執緩字第一四三號執行卷宗（內含該
    署告誡函、執行保管束情況約談報告表、觀護輔導紀要、臺
    中市衛生局指定受刑人參加處遇計畫函、該局處遇計畫受刑
    人缺席確認函），受刑人確有下列情事：(一)、受刑人前於九
    十七年七月四日、八月二十九日先後犯違反保護令罪，經本
    院於九十八年五月二十七日以九十八年度嘉簡字第六八二號
    判決分別判處有期徒刑二月、三月，定其應執行刑為有期徒
    刑四月，如易科罰金以新臺幣（下同）一千元折算一日，緩
    刑二年，緩刑期間付保護管束，並依刑法第七十四條第二項
    第六款規定附加完成十八週加害人處遇計畫之負擔，嗣檢察
    官不服提起上訴，本院於九十八年九月十日以九十八年度簡
    上字第一三八號判決駁回上訴，該案於九十八年九月十日確
    定；(二)、受刑人於前開緩刑前，另於九十八年三月十日前二
    、三日左右提供金融帳戶與詐欺集團，觸犯幫助詐欺罪，又
    於九十八年二月七日騷擾江素蘭，違犯保護令罪，為本院於
    九十九年十一月二十五日以九十九年度易字第五二四號判決
    分別判處有期徒刑三月、三月，定其應執行之刑為有期徒刑
    五月，如易科罰金以一千元折算一日，受刑人不服提起上訴
    ，臺灣高等法院臺南分院於一百年三月八日以一百年度上易
    字第五六號判決駁回上訴，該案於一百年三月八日確定。(三)
    、受刑人受上述緩刑附負擔之宣告，本應於緩刑期間按時接
    受保護管束並參加十八週之加害人處遇計畫，惟受刑人於緩
    刑期間，九十九年一月八日、九十九年一月二十七日、九十
    九年五月十四日、一百年二月二十五日保護管束期日未到，
    經臺灣嘉義地方法院檢察署觀護人一再告誡，此外，受刑人
    經指定亦未於一百年一月十四日、同年一月二十六日參加加
    害人處遇計畫，卻向觀護人謊稱參加一月二十六日之計畫。
四、本院審酌：(一)、受刑人確於緩刑前故意犯他罪，而在緩刑期
    內受六月以下有期徒刑之宣告確定；(二)、受刑人先後二案均
    有違犯保護令之犯行，此部分罪名、手法、被害人概屬相同
    ，後案另觸犯幫助詐欺之故意犯罪，受刑人非但於短暫期間
    內數度觸犯相同罪名，無視法院核發保護令，持續積極侵害
    被害人，且故意實施助長詐欺集團之幫助詐欺犯罪，敵視法
    律、視刑罰制裁無物之態度，至為明確；(三)、受刑人經法院
    判處罪刑並諭知緩刑後，數度未到案接受保護管束，經觀護
    人告誡卻仍故我，屢未參加處遇計畫，尤有進者，竟向觀護
    人謊稱參加，無視告誡及處遇計畫之執行，明知故犯，刻意
    違背緩刑所附負擔，情節堪稱嚴重。依受刑人前後犯行之相
    同特質、前後犯行之積極侵害性、前後犯行時間之緊接性，
    受刑人屢次且故意違背刑法第七十四條第二項第六款所定負
    擔，難認受刑人有何悔悟之意，因認原宣告之緩刑已難收其
    預期效果，而有執行刑罰之必要。聲請人之聲請核與刑法第
    七十五條之一第一項第一款、第四款之規定相符，應撤銷其
    緩刑之宣告。
五、依刑事訴訟法第四百七十六條，裁定如主文。
中    華    民    國   100    年    4     月    20    日
                      刑事第一庭  法  官  張道周
上列正本證明與原本無異。
如不服本裁定，應於裁定送達後5日內向本院提出抗告狀（應附
繕本）。
中    華    民    國   100    年    4     月    20    日
                                  書記官  張菀純